【裁判字號】    99,審訴,292
【裁判日期】    990526
【裁判案由】    違反毒品危害防制條例
【裁判全文】
臺灣新竹地方法院刑事宣示判決筆錄     99年度審訴字第292號
公  訴  人  臺灣新竹地方法院檢察署檢察官
被      告  乙○○
指定辯護人  本院公設辯護人甲○○
上列被告因違反毒品危害防制條例一案，經檢察官提起公訴（99
年度毒偵字第719 號）後，聲請本院改依協商程序而為判決，於
中華民國99年5月26日下午4時在本院刑事第十一法庭宣示判決，
出席職員如下：
                審判長法  官  劉兆菊
                      書記官  林兆嘉
                      通  譯  邱立杰
法官起立朗讀判決主文、犯罪事實要旨、處罰條文，及告以上訴
限制、期間並提出上訴狀之法院，且諭知記載其內容：
一、主  文：
    乙○○施用第一級毒品，處有期徒刑陸月，如易科罰金，以
    新臺幣壹仟元折算壹日；扣案之注射針筒支，均沒收之。
    又施用第二級毒品，處有期徒刑月，如易科罰金，以新臺
    幣壹仟元折算壹日；扣案之甲基安非他命吸食器壹組、吸管
    壹支，均沒收之。應執行有期徒刑柒月，如易科罰金，以新
    臺幣壹仟元折算壹日；扣案之注射針筒支、甲基安非他命
    吸食器壹組、吸管壹支，均沒收之。
二、犯罪事實要旨：
（一）乙○○前於民國88年間，因連續施用第二級毒品案件，經
      本院於88年12月31日，以88年度毒聲字第2739號裁定送觀
      察、勒戒後，認無繼續施用毒品傾向，於89年2 月23日執
      行完畢釋放出所，經臺灣新竹地方法院檢察署檢察官於89
      年2月23日分別以89年度毒偵字第16、371、516、595、10
      99、1155號為不起訴處分確定；又於89年間，因施用第二
      級毒品案件，經本院於89年6 月18日，以89年度毒聲字第
      1575號裁定令入戒治處所施以強制戒治，於90年2月23 日
      停止處分出監所餘期間付保護管束，於90年7 月17日縮刑
      期滿未經撤銷保護管束視同執行完畢；刑責部分，則經本
      院於89年6月22日以89年度竹北簡字第182號判決判處有期
      徒刑6 月確定。另於97年間，因施用第二級毒品案件，經
      本院於97年8月22日，以97年度毒聲字第258號裁定送觀察
      、勒戒後，認有繼續施用毒品傾向，再經本院於97年11月
      28日以97年度毒聲字第358 號裁定令入戒治處所施以強制
      戒治，於98年8月5日停止戒治出所，所餘戒治期間交付保
      護管束，嗣於98年11月28日戒治期滿，保護管束未經撤銷
      以已執行完畢論，並經臺灣新竹地方法院檢察署檢察官於
      98年8月5日以97年度毒偵字第1499號為不起訴處分確定。
（二）乙○○仍未戒除毒癮，於前開強制戒治執行期滿5 年內，
      復基於施用第一級毒品海洛因之犯意，於99年3 月16日上
      午11時許，在其位於新竹縣新豐鄉鳳坑村坑子口698 號之
      住處內，以將第一級毒品海洛因摻水後置於注射針筒注射
      入體內之方式，施用第一級毒品海洛因1 次。另基於施用
      第二級毒品甲基安非他命之犯意，於相同時間地點，以將
      甲基安非他命置於玻璃球內，再以火燒烤，吸其煙霧之方
      式，施用第二級毒品甲基安非他命1 次。嗣於99年3 月16
      日中午12時40分許，在其位於新竹縣新豐鄉鳳坑村坑子口
      698 號之住處為警查獲，經其同意搜索，並扣得第一級毒
      品海洛因1 包（毛重2.62公克）、第二級毒品甲基安非他
      命5 包（合計毛重5.62公克）、注射針筒3 支、甲基安非
      他命吸食器1 組、吸管1 支、行動電話（含SIM 卡）1 支
      等物，嗣依法對其採尿送驗後，結果呈嗎啡、可待因、安
      非他命、甲基安非他命陽性反應，始悉上情。
三、處罰條文：
    毒品危害防制條例第10條第1 項、第2 項，刑法第11條前段
    、第38條第1項第2款、第51條第5 款。
四、沒收、不另為沒收及沒收銷燬之諭知：為警於99年3 月16日
    中午12時40分許所扣案之注射針筒3 支，係被告乙○○所有
    供施用第一級毒品海洛因所用之物，另扣案之甲基安非他命
    吸食器1 組、吸管1 支，則係被告乙○○所有供施用第二級
    毒品甲基安非他命所用之物，此業經被告乙○○供承在卷（
    見本院卷第17頁背面），爰依刑法第38條第1 項第2 款之規
    定，均沒收之；至同時地扣得之行動電話（含SIM 卡）1 具
    ，乃屬被告乙○○涉嫌販賣毒品刑事案件之重要證物，為免
    證據之滅失，爰不另為沒收之諭知；另第一級毒品海洛因1
    包（毛重2. 62 公克）、第二級毒品甲基安非他命5 包（合
    計毛重5.62公克），固屬違禁物，本應依毒品危害防制條例
    第18條第1 項前段規定諭知沒收銷燬之，惟該第一級毒品海
    洛因1 包及第二級毒品甲基安非他命5 包亦屬被告乙○○涉
    嫌販賣毒品刑事案件之重要證物，為免證據之滅失，爰不另
    為沒收銷燬之諭知，附此敘明。
五、協商判決除有刑事訴訟法第455條之4第1項第1款於本訊問程
    序終結前，被告撤銷協商合意或檢察官撤回協商聲請者；第
    2款被告協商之意思非出於自由意志者；第4款被告所犯之罪
    非第455條之2第1項所定得以協商判決者；第6款被告有其他
    較重之裁判上一罪之犯罪事實者；第7 款法院認應諭知免刑
    或免訴、不受理者情形之一，及違反同條第2 項「法院應於
    協商合意範圍內為判決；法院為協商判決所科之刑，以宣告
    緩刑或2 年以下有期徒刑、拘役或罰金為限」之規定者外，
    檢察官與被告均不得上訴。
六、如有前項得上訴之情形，得自收受宣示判決筆錄送達之日起
    10日內，向本院提出上訴書狀，上訴於第二審法院。
本案經檢察官洪期榮到庭執行職務。
中    華    民    國    99    年    5     月    26    日
                  刑事第九庭書  記  官  林兆嘉
                            法      官  劉兆菊
以上筆錄係照原本作成。
中    華    民    國    99    年    5     月    26    日
                            書  記  官  林兆嘉
附錄本案處罰實體法條全文：
毒品危害防制條例第10條第1 項、第2 項：
施用第一級毒品者，處6 月以上5 年以下有期徒刑。
施用第二級毒品者，處3 年以下有期徒刑。

司法院資訊處製作；財團法人民間司法改革基金會備份。
